臺灣高等法院民事裁定　　　　　　　　　100年度抗字第154號
抗　告　人　林玉蓮
代　理　人　張信陽律師
上列抗告人與相對人浩華建設開發股份有限公司間假處分事件，
對於中華民國99年12月22日臺灣臺北地方法院99年度全字第1128
號裁定提起抗告，本院裁定如下：
    主  文
抗告駁回。
抗告費用由抗告人負擔。
    理  由
一、本件抗告意旨略以：抗告人出資購買土地，並授權相對人於
    民國96年8月15日與第三人漢唐工程規劃設計股份有限公司
    （下稱漢唐公司）簽約，買受漢唐公司所有位於台北市○○
    區○○段3小段（下稱系爭土地）之土地及建築執照，故兩
    造間為合建關係。嗣因相對人財務困窘，遲未開工，抗告人
    始洽商第三人利冠地產開發有限公司（下稱利冠地產）參與
    投資興建事宜，三方乃於96年11月間，簽訂合建契約書。但
    相對人因財務狀況不佳，故兩造與利冠地產遂於97年3月14
    日訂立協議書，約定相對人退出本開發案。今建案將近完成
    ，相對人竟無端毀諾，期間未付出半分心力，平白要求分配
    利益，非但無理，且違背誠信。原法院准相對人假處分之聲
    請，實於法未合，爰提起抗告請求廢棄原裁定等語。
二、按債權人就金錢請求以外之請求，欲保全強制執行者，得聲
    請假處分；請求及假處分之原因，應釋明之；前項釋明如有
    不足，而債權人陳明願供擔保或法院認為適當者，法院得定
    相當之擔保，命供擔保後為假處分，民事訴訟法第532條第1
    項、第533條、第526條定有明文。
三、經查本件相對人主張：相對人即債權人於96年8月15日買受
    漢唐公司所有之系爭土地及建築執照，相對人並指定抗告人
    即債務人林玉蓮為受讓人，而於96年8月15日簽訂合建契約
    書，並於96年10月18日將系爭不動產信託登記予上海商業銀
    行（下稱上海商銀）。嗣因第三人利冠地產所提出之合建比
    例，依當年之結算，與自行建築所得獲利相當，故相對人邀
    集抗告人一同以地主之身分，與利冠地產簽訂合建契約，並
    於97年1月4日將系爭不動產信託登記予上海商銀。惟上海商
    銀未盡善良管理人之義務，不依信託法規定將系爭不動產返
    還予委託人即相對人，反而塗銷信託登記，使抗告人取得所
    有權。又抗告人已於系爭496-1地號土地設定新台幣2億
    4,300多萬元之抵押權，相對人唯恐抗告人就系爭土地強行
    處分或再行設定高額負擔，致請求標的現況變更，日後有不
    能強制執行或甚難執行之虞，爰陳明願供擔保，聲請禁止抗
    告人就系爭土地為讓與、設定抵押出租及其他一切處分行為
    等語，並提出不動產買賣契約書、選任人為指定受讓人之附
    件、96年8月15日簽訂之合建契約書、96年10月18日信託於
    上海商銀之契約書、與利冠地產簽訂之合建契約書、97年1
    月4日信託於上海商銀之信託契約書、讓與協議書及終止契
    約協議書影本為證（見原法院卷第7至48頁）。是據此足認
    相對人已釋明假處分之請求及原因，原裁定准如相對人所請
    ，並無不合。
四、次按債權人聲請法院裁定對債務人之財產為假處分，法院僅
    依非訟事件程序，於形式上審查有無假處分之請求及原因，
    並無確定實體上法律關係存否之效力。如債務人就假處分請
    求之存否有爭執時，債務人得另行起訴，或限期命債權人起
    訴，以資解決。從而抗告人辯稱伊為真正土地所有人，相對
    人已退出本件合建案，並非所有人云云，所稱即使屬實，亦
    係實體法上之爭執，應由抗告人另循法律途徑解決，本件非
    訟程序不得加以審究，仍應為准許假處分之裁定。抗告意旨
    指摘原裁定不當，聲明廢棄，為無理由，應駁回其抗告。
五、據上論結，本件抗告為無理由，爰裁定如主文。
中    華    民    國   100    年    2     月    17    日
                    民事第七庭
                        審判長法  官  鄭三源
                              法  官  林玉珮
                              法  官  邱  琦
正本係照原本作成。
本裁定除以適用法規顯有錯誤為理由外，不得再抗告。如提起再
抗告，應於收受後10日內委任律師為代理人向本院提出再抗告狀
。並繳納再抗告費新台幣１千元。
中    華    民    國   100    年    2     月    18    日
                              書記官  廖艷莉